臺灣臺中地方法院刑事判決　　　　　　　 94年度訴字第965號
公　訴　人　臺灣臺中地方法院檢察署檢察官
被　　　告　丁○○
選任辯護人　陳姿君律師
　　　　　　洪錫欽律師
上列被告因違反毒品危害防制條例案件，經檢察官提起公訴（93
年度偵字第14504號），本院判決如下：
    主    文
丁○○連續販賣第二級毒品，處有期徒刑柒年陸月，扣案之大麻
肆包（總重參參捌點陸壹公克）沒收銷燬之；扣案之郵件信封、
牛皮紙袋及大麻包裝袋各肆個均沒收；未扣案販賣毒品所得之新
台幣貳萬元沒收，如全部或一部不能沒收時，以其財產抵償之。
    犯罪事實
一、丁○○因本身有施用第二級毒品大麻之惡習（施用部分另依
    毒品危害防制條例程序辦理），竟基於藉販毒以營利而販賣
    大麻之概括犯意，於92年7 月間在臺北某處向不詳姓名之外
    國人購得大麻後，即於92年7月某日，在臺中市○○街480巷
    13號3樓，以每盎斯1 萬元之代價，售予丙○○大麻1盎斯，
    得款1 萬元。復因丁○○曾至加拿大溫哥華地區就學，而在
    加拿大認識年籍、姓名均不詳綽號「小虎」之成年男子，明
    知大麻係毒品危害防制條例第4條第2項所列之第二級毒品，
    並為行政院依懲治走私條例第2條第4項授權公告之管制進出
    口物品，不得運輸，亦不得私運進口，竟基於藉販毒以營利
    而販賣之目的，與「小虎」共同基於私運第二級毒品大麻進
    入臺灣之概括犯意聯絡，約定以第二級毒品大麻每盎斯加拿
    大幣250至300元（折合新台幣【下同】7、8千元）之代價成
    交，丁○○依「小虎」之指示，將部分之購毒款加拿大幣15
    00元匯至「小虎」指定之加拿大帳戶後，「小虎」即將管制
    進出口之第二級毒品大麻，以郵包寄送之方式運輸進入臺灣
    ，並於92年8月7日（起訴書誤植為8月6日）寄達大麻2 包（
    重約5 盎斯），至丁○○所指示不知情之李方睫（另經公訴
    人為不起訴處分）位在臺中市○○○○街6號3樓之6 租處，丁○○於當日接獲李方睫之通知後立即前往取回。隨即於92年
    8月9日或10日左右，承續上開意圖營利而販賣大麻之犯意，
    將其購自「小虎」之大麻，以1盎斯1萬元之代價，在臺中市
    ○○街480巷13號3樓售予丙○○大麻1盎斯，得款1萬元。「
    小虎」於92年8月11日再寄達大麻4包（總重338.61公克，包
    裝重3.75公克）至上開李方睫之租處。嗣因丁○○為中部地
    區巡防局苗栗機動查緝隊（下稱苗栗查緝隊）聲請通訊監察
    ，經由監聽其使用之0000000000號電話，獲悉上情，乃於92
    年8 月12日持搜索票前往上開李方睫之租處搜索，扣得「小
    虎」寄予丁○○之大麻4 包（總重338.61公克，包裝重3.75
    公克），而循線查獲。
三、案經苗栗查緝隊報告臺灣苗栗地方法院檢官檢察官呈請臺灣
    高等法院臺中分院檢察署檢察長令轉臺灣臺中地方法院檢察
    署檢察官偵查起訴。
    理    由
一、按被告之自白，非出於強暴、脅迫、利誘、詐欺、疲勞訊問
    、違法羈押或其他不正之方法，且與事實相符者，得為證據
    ，刑事訴訟法第156條第1項定有明文。辯護人以苗栗查緝隊
    92年8 月12日20時45分在李方睫住處搜索後，即藉詞李方睫
    車禍，要被告丁○○趕赴苗栗機動隊，被告抵達後逕對之留
    置、訊問，並由2 名替代役看管，無行動自由，是苗栗查緝
    隊對被告所為之詢問，並未依法傳喚通知，即假藉名目行拘
    提之實，被告係受不正之方法而為陳述，依刑事訴訟法第15
    6條第1項規定，應無證據能力云云。惟查，苗栗查緝隊在李
    方睫住處查獲大麻時，根據通訊監察書監聽被告之電話，發
    現當時被告使用之電話基地台位置，是在苗栗查緝隊辦公室
    附近，遂由證人陳紹霖即苗栗查緝隊隊員打電話請被告到隊
    上來接受詢問，被告主動前來，當問及有關毒品來源時，被
    告就拒絕夜間詢問，後改由證人乙○○即本案之苗栗查緝隊
    承辦人詢問被告，證人乙○○詢問被告時，並無辱罵或毆打
    被告之情形，被告拒絕夜間詢問後，應是留在會客室，有人
    看管等情，業據證人陳紹霖到庭結證明確（見本院卷第62至
    64頁）。又在詢問過程中並未對被告施以不正當行為，製作
    完被告之筆錄後，被告本可自由離去，但被告表示李方睫是
    其女友，要跟著一起去臺灣苗栗地方法院檢察署看李方睫有
    無被交保，被告即與李方睫一同留在會客室，一併看管直至
    被告與李方睫同車送往上開檢察署地下室時，被告下車去那
    裡，即不得而知等情，業據證人乙○○於本院結證屬實（見
    本院卷第66至68頁）。此外，復查無其他積極證據足資證明
    被告於苗栗查緝隊所為之警詢筆錄，有何辯護人所指之不正
    情形，其有證據能力至明，合先敘明。
二、訊據被告固坦承於上開時、地，以加拿大幣250至300元之價
    格向「小虎」購得大麻，再由「小虎」於92年8月7日及92年
    8月12日以郵寄方式，寄至其指定之李方睫租處，並先後2次
    售予證人丙○○大麻2次，得款2萬元之事實，惟矢口否認有
    何運輸及販賣大麻之犯行，辯稱：伊係因自己施用大麻，才
    向加拿大的「小虎」購買，並由「小虎」自加拿大郵寄大麻
    至臺灣給伊，又因伊可取得品質較好之大麻，在聊天時知悉
    證人丙○○亦有施用大麻，才撥一些大麻給證人丙○○，並
    未賺錢云云；辯護人則以：被告購買大麻係供己施用，並非
    基於私運大麻進入臺灣用以販賣之犯意，且被告年輕時留學
    加拿大，在加拿大施用大麻並未違法，美、加等國對煙、酒
    均課以相當高的稅額，形成抽煙比抽大麻還要貴的情形，因
    加拿大的大麻品質較好，且被告可以較低之價格購得大麻，
    但如未購買一定數量，賣方不願郵寄，被告才會1 次購買較
    多之大麻，售予證人丙○○並無營利之意圖，並未賺錢，核
    與販賣之行為不符云云置辯。惟查：
    I證人丙○○曾向被告買過2次大麻，1次1萬元，1次重量約
      1盎斯，都是由被告將大麻拿到臺中市○○街480巷13號3
      樓證人丙○○經營之店裡交付，2次相隔約1個月左右等情
      ，業據證人丙○○到庭結證明確（見本院卷第69至71頁）
      ，核與被告於本院審理時之供述相符（見本院卷第79頁）
      。
    II被告與「小虎」談妥以每盎斯加拿大幣250至300元之代價
      購買大麻，並由「小虎」將大麻自加拿大以郵寄之方式，
      寄至被告所指定之李方睫租處，李方睫於92年8月7日收到
      2包大麻（重約5盎斯），再於92年8月11日收到4包大麻（
      淨重338.61公克，包裝重3.75公克）乙節，業據被告於本
      院審理時供明在卷（見本院卷第77至79頁），復有苗栗查
      緝隊於92年8月12日在李方睫租處所查扣之上開大麻4包可
      證，而扣案之煙草4包均含第二級毒品大麻成分，總重338
      .61 公克，包裝重3.75公克，有法務部調查局92年9 月16
      日調科壹字第990000720 號鑑定通知書在卷可稽（見92年
      度偵字第3249號卷第60頁）。
    III被告向「小虎」所購之大麻價格為每盎斯加拿大幣250 至
      300元，折合台幣7、8千元之事實，已據被告於92年9月16
      日及94年1月7日偵訊時供述明確在卷（見92年度偵字第32
      08號卷第57頁、93年度偵字第14504 號卷第46頁），被告
      雖於本院審理時供稱：1 盎斯大麻依當時匯率換算結果折
      合台幣約7千元至1萬元云云（見本院卷第79頁），惟被告
      於本院所言，顯係因證人丙○○於本院到庭結證稱：向被
      告以每盎斯1 萬元之代價購得大麻等語，被告為規避其有
      從中圖利之事實，而為上開不實之辯解，是其於本院所為
      之辯解顯不足採，被告向「小虎」購買之大麻每盎斯折合
      台幣7、8千元之事實，堪以認定。我國查緝毒品之施用或
      販賣一向執法甚嚴，對於販賣毒品者尤科以重度刑責，販
      賣毒品既係違法行為，當非可公然為之，亦無公定價格，
      且毒品容易分裝並增減份量，而每次買賣之價量，可能隨
      時依雙方關係深淺、資力、需求量及對行情之認知、來源
      是否充裕、查緝是否嚴謹、購買者被查獲時供述購買對象
      之可能風險之評估等情形，而異其標準，非可一概而論；
      而買受毒品之人通常亦無法探知販毒者賺取利潤幾何，是
      販賣毒品之利得，通常雖難察得實情，惟販賣之人從價差
      或量差中牟利之方式雖異，其意圖營利之販賣行為則同一
      。被告係因至證人丙○○經營之店裡剪髮，而認識證人丙○○，在彼此非屬至親，又非至友之情形下，被告豈會願
      意承擔被查獲時判處重刑之危險，將其在臺北向某外國人
      購得之大麻，未賺取任何差價即賣給證人丙○○，況且，
      被告第2次售予證人丙○○之大麻，買價僅為每盎斯7、8
      千元，已如前述，被告卻以每盎斯1萬元之價格出售，是
      被告意圖營利而販賣大麻之犯行，堪以認定。
    Ⅳ苗栗查緝隊經聲請核准對被告使用之0000000000號電話進
      行通訊監察，而被告於92年8月7日前往李方睫租處取得「
      小虎」自加拿大寄達之大麻2包（重約5盎斯）後，即於同
      年月9日或10日左右，以1盎斯1 萬元之價格售予證人丙○○，且被告於92年8月4日與不詳年籍之德魯通話時，德魯
      欲跟被告購買，被告則表示已賣完，還要過3 天就有了，
      且聲稱現在1盎斯都賣15000元，還有很多人購買，台中比
      較多人買，此有92年8月4日被告與德魯對話之錄音帶譯文
      附卷可稽（見本院卷第38、39頁）。查被告確於92年8月7
      日收到「小虎」寄至李方睫租處之大麻2 包，已如前述，
      由此可知，被告與德魯所談買賣之標的確為大麻無訛，此
      外，復有台灣苗栗地方法院檢察署通訊監察書及92年8月7
      日被告與李芳睫對話之監察通訊譯文在卷可稽（見92年度
      警聲搜字第260號卷2-4頁、92年度偵字第3249號卷第34頁
      ），是被告所為係供自己施用，而由「小虎」自加拿大寄
      送大麻進入臺灣之辯解，顯不足採，被告係為販賣而私運
      大麻來臺，足堪認定。
    Ⅴ被告於苗栗查緝隊所為有關大麻係向加拿大之「小虎」以
      加拿大幣250至300元購得，再由「小虎」於92年8月7日及
      同年月11日分別郵寄2包及4包大麻至李方睫之租處，且曾
      售予證人丙○○大麻等供述，並非受不正之方法所為，且
      與卷附通訊監察之錄音帶譯文及證人丙○○、被告於本院
      審理時之證述及供述相符（見92年度偵字第3249號卷第28
      、31、34、35、39-41、45-46頁；本院卷第69-71、78-79
      頁），並有上開4 包大麻扣案可證，被告於苗栗查緝隊所
      為供述，既與事實相符，是辯護人請求勘驗警詢錄音帶即
      無必要，附此敘明。
    Ⅵ綜上可知，被告所為之辯解，顯不足採，其犯行堪以認定
      。
二、按大麻為毒品危害防制條例第2條第2項第2 款明定之第二級
    毒品，亦係懲治走私條例管制進出口之物品，此觀毒品危害
    防制條例及懲治走私條例第2 條及管制物品項目及其數額甲
    項管制進出口物品第4 款之規定至明。核被告所為，係犯毒
    品危害防制條例第4條第2項之運輸、販賣第二級毒品罪、懲
    治走私管制條例第2條第1項私運管制物品進口罪。被告於行
    為後，毒品危害防制條例雖於92年7月9日修正全文公布，並
    於93年1月9日施行，然其中第4條第2項之販賣、運輸第二級
    毒品罪，並未經修正，本件即不生新舊法比較之問題，併此
    敘明。被告與不詳姓名年籍綽號「小虎」之成年男子就運輸
    第二級毒品及私運管制物品進口之罪，有犯意之聯絡及行為
    之分擔，為共同正犯。按毒品危害防制條例所稱之運輸，係
    指轉運輸送毒品，亦即由一地轉運輸送另一地，係指單純運
    輸並無他項目的而言，苟因有他項目的而運輸，則他項目的
    如果構成犯罪，即應分別情形按牽連犯或想像競合犯論擬，
    不能置他項罪名於不問（最高法院92年度台上字第1288號判
    決要旨參照）。被告基於意圖營利而販賣之目的，自加拿大
    私運管制進口之大麻至臺灣，係1 行為而觸犯運輸第二級毒
    品及私運管制物品進口2 罪名，應依刑法第55規定從情節較
    重之運輸第二級毒品罪論處，而運輸第二級毒品與販賣第二
    級毒品有方法結果之牽連關係，應依刑法第55條從1重之販
    賣第二級毒品罪處斷（73年台覆字第17號判例要旨參照）。
    其先後2次販賣第二級毒品大麻之犯行，時間緊接，犯罪構
    成要件相同，顯係基於概括犯意反覆為之，為連續犯，應依
    法論以1 罪，並加重其刑（本刑為無期徒刑部分，無庸加重
    ）。爰審酌被告年輕力壯，不思勞動獲取薪資，竟自加拿大
    進口大麻來臺供己施用及販賣，惟念及被告年少時曾在加拿
    大溫哥華留學，因年少輕狂，又隻身在外，染上施用大麻之
    惡行，僅販賣大麻2次予證人丙○○，得款2萬元，犯罪後坦
    承部分犯行等一切情狀，量處如主文所示之刑。另扣案之大
    麻4 包（總重338.61公克）為查獲之毒品，應依毒品危害防
    制條例第18條第1 項前段沒收銷燬之；扣案之郵寄信封、牛
    皮紙袋、大麻包裝袋各4 個，係被告所有供其包裝運輸大麻
    所用之物，及未扣案販賣大麻所得之2 萬元，均應依同條例
    第19條規定沒收之，販毒所得2 萬元，如全部或一部不能沒
    收時，應依同條規定以其財產抵償之。
據上論斷，應依刑事訴訟法第299條第1項前段，毒品危害防制條
例第4條第2項、第18條第1項前段、第19條，懲治走私條例第2條
第1項，刑法第11條、第56條、第55條，判決如主文。
本案經檢察官甲○○到庭執行職務
中　　華　　民　　國　　94　　年　　8 　　月　　30　　日
                  刑事第二庭  審判長法  官   蔡名曜
                                    法  官   郭書豪
                                    法  官   林慧英
以上正本證明與原本無異。
如不服本判決，應於收受送達後10日內向本院提出上訴書狀（應
附繕本）。
　　　　　　　　　　　　 　　 　　　書記官   廖碩薇
中　　華　　民　　國　　94　　年　　8 　　月　　30　　日
附錄論罪科刑法條
毒品危害防制條例第4條第2項
製造、運輸、販賣第二級毒品者，處無期徒刑或7 年以上有期徒
刑，得併科新臺幣7百萬元以下罰金。
懲治走私條例第2條第1項
私運管制物品進口、出口逾公告數額者，處 7 年以下有期徒刑，
得併科新臺幣 3 百萬元以下罰金。
